【裁判字號】    92,交聲,88
【裁判日期】    920324
【裁判案由】    聲明異議
【裁判全文】
臺灣臺中地方法院交通事件裁定                  九十二年度交聲字第八八號
    原處分機關  交通部公路總局台中區監理所
    異議人即
    受處分人    甲○○
右列受處分人因違反道路交通管理處罰條例案件，對於交通部公路總局台中區監理所
九十二年一月九日所為之裁決（中監違字第裁六○─Ｇ00000000號裁決書）
，聲明異議，本院裁定如左：
    主  文
異議駁回。
    理  由
一、原處分機關略以：本案係台中市警察局交通隊舉發受處分人甲○○所有之車號Ｑ
    Ｏ─２３１０號自小客車於九十一年十月七日十五時八分許，行經台中市○○路
    ，因「行車限速五十公里，經測時速六十五公里，超速十五公里未滿二十公里」
    違規，受處分人於應到案日期前提出申訴，經原舉發機關函覆違規屬實，該所遂
    於九十二年一月九日以中監違字第裁六○─Ｇ00000000號裁決書裁處罰
    鍰新台幣一千七百元整；逾期則依裁決書處罰主文規定裁處，於法並無不合等語
    。
二、本件異議人即受處分人則以：異議人親至舉發單所載之路段實際查看，並無如採
    證照片上所示之處，經異議人申訴後警方仍無法明確指明照片所載之路段究為市
    區路段或郊區路段，故該舉發實有違誤，爰聲明異議云云。
三、按汽車駕駛人，行車速度，超過規定之最高時速，處汽車駕駛人新台幣一千二百
    元以上二千四百元以下罰鍰，道路交通管理處罰條例第四十條前項定有明文。經
    查：本件異議人之上開違規事實，業據台中市警察局於九十一年十二月二十三日
    以中市警交字第０９１００８５３７４號函覆說明：經檢視採證相片，並查證執
    勤員警稱該路段限速五十公里，而該車行經該時、地經科學儀器測照時速達六十
    五公里，超速十五公里，該車確為超速違規行駛無誤，經照相採證後，駛依法予
    以逕行舉發，、、、，另依據道路交通安全規則第九十三條之規定：行車速度，
    誌或標線之規定，無標誌或標線者，在市區道路，時速不得超過五十公里，而本
    市道路皆屬市區道路○○○路段之速線自須遵照上述規定等語，有該函一紙在卷
    可稽。雖異議人辯稱：親至舉發單所載之路段實際查看，並無如採證照片上所示
    之處云云，惟本件為架設於市區路段之偵測式固定式測速照相，既有照片得以證
    明異議人所有之車輛確有超速之行為，則異議人於前揭時、地違規事實，可以認
    定。從而，受處分人既有前揭違規行為，原處分機關據以援引上開規定，裁處受
    處分人罰鍰新台幣一千七百元整，逾期則依裁決書處罰主文規定裁處，並無不當
    。本件異議為無理由，應予駁回。
據上論斷，應依道路交通管理處罰條例第八十七條第二項、道路交通案件處理辦法第
十九條，裁定如主文。
中      華      民      國    九十二    年      三      月    二十四    日
        臺灣臺中地方法院交通法庭
                                            法  官   許  金  樹
右正本證明與原本無異。
如不服本裁定應於送達後五日內向本院提出抗告狀。
                                            書記官
中      華      民      國    九十二    年   三     月  二十四      日


司法院資訊處製作；財團法人民間司法改革基金會備份。
